臺灣臺北地方法院刑事判決　　　　　　 94年度交易字第167號
公　訴　人　臺灣臺北地方法院檢察署檢察官
被　　　告　乙○○
上列被告因過失致死等案件，經檢察官提起公訴（94年度偵字第
436號），嗣於本院準備程序進行中，被告先就被訴事實為有罪
之陳述，經裁定進行簡式審判程序，判決如下：
    主  文
乙○○服用酒類不能安全駕駛動力交通工具而駕駛，處有期徒刑
貳月，如易科罰金，以參佰元折算壹日。又因過失致人於死，處
有期徒刑陸月，如易科罰金，以參佰元折算壹日。應執行有期徒
刑柒月，如易科罰金，以參佰元折算壹日。
    事  實
一、乙○○於民國九十二年十二月廿二日凌晨一時三十分許，在
    臺北縣板橋市○○路某處食用含酒精成分之燒酒雞四碗後，
    明知已達於酒醉不能安全駕駛動力交通工具之程度，仍自臺
    北縣板橋市○○路附近駕駛車牌號碼六三九二—ＤＬ號自小
    客車欲返回其位在臺北市○○區○○街之住處，於同日凌晨
    二時十五分許，乙○○沿臺北市○○○路○段由南向北方向
    行駛，行經臺北市○○○路○段、南京東路二段交岔路口時
    ，其時建國北路直行方向為紅燈，且適有徐行健駕乘車牌號
    碼ＢＥＲ—七三三號重型機車於同向該交岔路口停等紅燈，
    乙○○本應注意飲用酒類或其他類似物後其吐氣所含酒精濃
    度超過每公升零點二五毫克者不得駕車，且汽車行駛至交岔
    路口，應遵守燈光號誌之指示，並注意車前狀況、隨時採取
    必要之安全措施，依當時情況，天候晴、夜間有照明、路面
    為柏油鋪裝、乾燥、無缺陷及障礙物、視距良好，依客觀情
    形並無不能注意之情事，竟疏於注意，駕車直行闖越紅燈，
    撞及徐行健駕乘之車牌號碼ＢＥＲ—七三三號重型機車尾部
    ，致徐行健人車倒地，受有腦挫傷、左側氣胸、右側髖骨脫
    臼、腹部鈍傷等傷害，乙○○見狀停車報警，並於警方據報
    前往現場處理時，在場承認肇事而接受裁判，經到場處理員
    警對乙○○進行呼氣酒精測定，測得呼氣酒精濃度達每公升
    零點五七毫克，而徐行健經送臺北馬偕紀念醫院急救，仍於
    同日上午八時零五分許因上開傷勢不治死亡。
二、案經臺北市政府警察局中山分局移送及被害人徐行健之母甲
    ○訴由臺灣臺北地方法院檢察署檢察官偵查起訴，嗣於本院
    準備程序進行中，乙○○先就被訴事實為有罪之陳述，經裁
    定進行簡式審判程序。
    理  由
一、證據能力之判斷：
    查證人莊景涼、吳思勳之證言、被害人徐行健之馬偕醫院診
    斷證明書、臺灣臺北地方法院檢察署相驗屍體證明書、臺灣
    臺北地方法院檢察署驗斷書、臺北市政府消防局救護紀錄表
    、臺北市行車事故鑑定委員會鑑定意見書、臺北市政府警察
    局中山分局長安東路派出所刑法第一百八十五條之三案件測
    試觀察紀錄表、生理平衡檢測表、臺北市政府警察局中山分
    局交通分隊道路交通事故補充資料表、道路交通事故現場圖
    等，雖均為被告以外之人於審判外之言詞或書面陳述，然本
    件已經裁定適用簡式審判程序，依刑事訴訟法第一百五十九
    條第二項規定，並無傳聞法則之適用，自有證據能力，而得
    逕作為認定事實之判斷依據。
二、右揭犯罪事實，業據被告乙○○於本院訊問時坦承不諱，核
    與證人即目擊車禍發生過程之莊景涼（證述被告駕車闖越紅
    燈撞及被害人駕乘之機車，及被告嗣後主動報警，並於警方
    據報前往現場處理時，在場承認肇事而接受裁判）、證人即
    被害人徐行健之友人吳思勳（證述被害人徐行健於九十三年
    十二月廿二日凌晨一時四十分許駕乘其所有車牌號碼ＢＥＲ
    —七三三號重型機車機車自臺北市○○○路、復興南路口欲
    前往敦化南路、安和路口）之證言、被害人徐行健之馬偕醫
    院診斷證明書、臺灣臺北地方法院檢察署相驗屍體證明書、
    臺灣臺北地方法院檢察署驗斷書、臺北市政府消防局救護紀
    錄表、臺北市政府警察局中山分局長安東路派出所呼氣酒精
    濃度測定單、刑法第一百八十五條之三案件測試觀察紀錄表
    、生理平衡檢測表、臺北市政府警察局中山分局交通分隊道
    路交通事故補充資料表、道路交通事故現場圖、現場照片十
    五幀等在卷可稽，按飲用酒類或其他類似物後其吐氣所含酒
    精濃度超過每公升零點二五毫克者不得駕車，且汽車行駛至
    交岔路口，應遵守燈光號誌之指示，並注意車前狀況、隨時
    採取必要之安全措施，道路交通安全規則第九十四條第三項
    、第一百零二條第一項第一款、第一百十四條第二款定有明
    文，且依當時情況，天候晴、夜間有照明、路面為柏油鋪裝
    、乾燥、無缺陷及障礙物、視距良好等情，有現場照片可參
    ，亦無使被告不能注意前方紅燈及交岔路口有停等紅燈車輛
    之情事，詎被告疏未注意上揭規定而肇禍，其對本件事故之
    發生為有過失，至屬明確，此並經臺北市車輛行車事故鑑定
    委員會鑑定明確，有該會九十三年三月十六日北鑑審字第０
    九四三００五八０００號函在卷可稽，亦堪認被告之過失行
    為與被害人死亡之結果間存有因果關係，綜上，足認被告之
    自白與事實相符，本件事證明確，被告犯行已堪認定，應依
    法論科。
三、核被告所為，係犯刑法第一百八十五條之三服用酒類不能安
    全駕駛動力交通工具而駕駛罪，刑法第二百七十六條第一項
    因過失致人於死罪，被告酒醉駕車因而致人死亡，應依道路
    交通管理處罰條例第八十六條第一項規定就過失致人於死犯
    行加重其刑，被告所犯二罪間、罪名有異、且一為故意犯罪
    、一為過失犯罪，自應分論併罰。被告於前述因過失致人於
    死犯行尚未為有偵查犯罪職權之公務員知悉前，於警方據報
    前往現場處理時，當場承認肇事，自首而接受裁判，應依刑
    法第六十二條前段規定減輕其刑，並依法先加後減之。爰審
    酌被告飲用酒類之數量多寡、過失致死行為之過失情節甚重
    ，犯後坦認犯行，且賠償被害人家屬之損失，然尚未完全賠
    償，其犯後態度等一切情狀，分別量處如主文所示之刑及定
    期應執行之刑，並刑法第四十一條第二項規定，各諭知易科
    罰金之折算標準。
據上論斷，應依刑事訴訟法第273條之1第1項、第299條第1項前
段，刑法第185條之3、第276條第1項、第62條前段、第51條第5
款、第41條第1項前段、第2項，道路交通管理處罰條例第86條第
1項，罰金罰鍰提高標準條例第1條前段、第2條，判決如主文。
本案經檢察官許祥珍到庭執行職務
中　　華　　民　　國　　94　　年　　6 　　月　　23　　日
　　　　　　　　　交通法庭  法　官　張永宏
以上正本證明與原本無異。
如不服本判決，應於判決送達後10日內，向本院提出上訴狀。
　　　　　　　　　　  　　　書記官　楊灥
中　　華　　民　　國　　94　　年　　6 　　月　　23　　日
附錄本件論罪科刑法條全文
刑法第185條之3
服用毒品、麻醉藥品、酒類或其他相類之物，不能安全駕駛動力
交通工具而駕駛者，處一年以下有期徒刑、拘役或三萬元以下罰
金。
刑法第276條
因過失致人於死者，處二年以下有期徒刑、拘役或二千元以下罰
金。
從事業務之人，因業務上之過失犯前項之罪者，處五年以下有期
徒刑或拘役，得併科3000元以下罰金。
